Inventaris van het archief van Rijkswaterstaat: Directie Benedenrivieren, 1883-1989
Nationaal Archief, Den Haag
- Waterstaat 1945-2001, 028
  - Het aanleggen en verbeteren van kunstwerken ten behoeve van de verkeersinfrastructuur. 1945-, 540
    - Peilmeetstations., 1981-1986; div. nrs
      - Amoveren en bouwen van een peilmeetstation op de zuidelijke oever van de Bergsche Maas te Heesbeen. 1981-1985, div. nrs; BER 0405 - 0406
        - 1981-1984, 1139
        - 1981-1985, 1138
      - Bouw van een peilmeetstation op de westelijke oever van de Dordtsche Kil nabij 's-Gravendeel in de gemeente Dordrecht. 1981-1983, div. nrs; BER 0401 - 0402
        - 1981-1982, 1132
        - 1983, 1133
      - Bouw van een peilmeetstation op de zuidelijke oever van de Oude Maas nabij Goidschalxoord in de gemeente Heinenoord. 1981-1985, div. nrs; BER 0403 - 0404
        - 1981-1985, 1135
        - 1981-1985, 1136
      - Bouwen van een peilmeetstation op de Westelijke oever van de Oude Maas in de gemeente Spijkenisse. 1981-1985, div. nrs; BER 0651 - 0655
        - Sterkteberekening bouwkundig gedeelte, 1985, 1246
        - Sterkteberekening stalen damwand voor peilput, 1985, 1245
        - Werktekeningen, 1981-1985, 1248
        - Werktekeningen, 1985, 1247
      - Bouwen van een peilmeetstation op de oostelijke oever van het toeleidingskanaal naar de Biesboschsluis in de gemeente Werkendam, 1979-1983, 1141; BER 0408
      - Bouwen van een peilmeetstation op de westelijke oever van de Oude Maas in de gemeente Spijkenisse, 1982-1986, 1150; BER 0418
      - Bouwen van een peilmeetstation op de zuidelijke oever van de Hollandsche IJssel tussen kmraaienn 0.800 en 0.900 in de gemeente Gouda, 1978-1982, 1140; BER 0407
    - Maken van een ontsluitingsweg langs de Dordtsche Kil tussen kmraai 985.0 en kmraai 983.6 onder de gemeente 's-Gravendeel en Dordrecht., 1983-1987; div. nrs; BER 0660 - 0665
      - 1983-1987, 1251
      - 1983-1987, 1252
      - 1983-1987, 1253
      - Bijlage 11802, 1984, 1255
      - Bijlage 6494, 1984, 1254
    - Aanleg van het fietspad tussen Oostvoorne en de Maasvlakte. Provinciaal fietspad 26., 1983-1988; 818; RWW -1.8111.111.935
    - Aanleg van een fietspad langs de Bandijk., 1985-1986; 757; -1.811.111.935
    - Aanbrengen van groutankers als verankering van een damwand in de Schaardijk langs de Nieuwe Maas onder de gemeente Rotterdam., 1985-1987; div. nrs; BER 0424 - 0427
      - 1985-1986, 1154; BER 0424 - 0427
      - 1985-1987, 1243; BER 0648 - 0649
    - Aanbrengen van stalen fenderconstructies aan de veerstoepen van het veer Maassluis -Rozenburg aan de Rozenburse zijde., 1986; 1153; BER 0422
  - Het aanleggen en verbeteren van vaarwegen en havens. 1945-, 541
    - Vaargeulen naar de zeehavens.
    - Baggerwerk in rivieren en kanalen.
    - Havens.
    - Kanalen en kanalisaties (bochtafsnijdingen).
    - Kaden.
    - Bochtafsnijding Nieuwe Maas ten behoeve van de polder De Esch., 1964-1984; div. nrs; BER 0446 - 0500
      - 1964-1974, 1173
      - 1974-1975, 1174
      - 1976-1980, 1175
      - 1980-1984, 1176
    - Afsluiting Brielse Gat., 1965; 1066; BER 0306
    - Inrichting Brielse Gat/Oostvoornse meer., 1966-1980; div. nrs; BER 0300
      - 1966-1970, 1060
      - 1970-1972, 1061
      - 1973-1979, 1062
      - 1980, 1063
    - Havens., 1966-1989; div. nrs
      - Aanbrengen van een afmeergelegenheid in de buitenvoorhaven van de Voornse sluis te Spijkenisse, 1981-1982, 1123; BER 0378
      - Aanbrengen van een bestorting, glooiing en straatwerk en het maken van een steiger aan de Noordzijde van de Berghaven te Hoek van Holland, 1981-1983, 1120; BER 0375
      - Aanleg vluchthaven Dordtsche Kil, 1978-1980, 1006; BER 0218
      - Beleid inzake de ontwikkeling van jachthavens, 1981-1989, 627; -1.813.12
      - Berghaven Hoek van Holland. 1975-1986, div. nrs; BER 0584 - 0586
        - 1975-1977, 1222
        - 1978-1986, 1223
      - Bouw havenmond Hoek van Holland. 1966-1977, div. nrs; BER 0307 - 0317, BER 0319
        - Bouw bezoekerscentrum havenmond Hoek van Holland, 1967-1976, 1068
        - Bouw havenmond Hoek van Holland; aanbrengen oeververdediging westelijke oever Beerkanaal, 1974-1975, 1072
        - Bouw havenmond Hoek van Holland; aanleg, 1966-1977, 1067
        - Bouw havenmond Hoek van Holland; aanleg 3e fase van de Zuidwal, 1974-1976, 1073
        - Bouw havenmond Hoek van Holland; afbouw havendammen, 1974-1976, 1074
        - Bouw havenmond Hoek van Holland; grondslagverbetering, filteropbouw kop Zuiderdam, 1973-1974, 1079
        - Bouw havenmond Hoek van Holland; maken van een betonkruin op het worteleind van het bestaande Noorderhoofd, 1975-1977, 1077
        - Bouw havenmond Hoek van Holland; maken van oeververdediging met strandhoofdenop de Zuidwal, 1975-1977, 1076
        - Bouw havenmond Hoek van Holland; nazorg Splitsingsdam, 1974-1976, 1071
        - Bouw havenmond Hoek van Holland; nazorg en complementering toegang, vooroevers en grounding place, 1976-1977, 1078
        - Bouw havenmond Hoek van Holland; omlegging van het Noorderhoofd, 1971-1977, 1069
        - Bouw havenmond Hoek van Holland; reconstructie landtong Breeddiep en het maken van twee kribben aan linkeroever Rotterdamsche Waterweg, 1975-1977, 1075
      - Bouw havenmond Hoek van Holland; afsluiting Gat van de Hawk met aansluitende dam over de Hinderplaat, 1976-1979, 1029; BER 0259
      - Bouw havenmond Hoek van Holland; overgangsconstructie Zuiderdam/Zuidwal, 1976, 1058; BER 0298
      - Bouw nieuwe havenmond te Hoek van Holland. Bijdrage kosten gemeente 1/3 deel en Rijk 2/3 deel. 1975-1987, div. nrs; BER 0568 - 0571
        - 1975-1978, 1204
        - 1978-1980, 1205
        - 1980-1987, 1206
      - Havens voor aanlanding van vloeibaar aardgas, 1977-1978, 1064; BER 0302
      - Het varen met schepen met een diepgang van meer dan 65 ft. in de voor 65 ft. diepgang ontworpen havenmond en toegangsgeulen naar Europoort, 1969-1971, 1375; BER 0179
      - Maken houten steiger met toegangsbrug en drie loopbruggen in binnenhaven te Stellendam, 1979-1980, 1031; BER 0261
      - Maken loswalconstructie in de IJsselmondse Haven in de gemeente Rotterdam. 1985-1987, div. nrs; BER 0646 - 0647
        - 1985-1987, 1241
        - 1985-1987, 1242
      - Opruimen en maken van nieuwe wachtplaatsvoorzieningen in voorhavens Wilhelminasluis te Andel, 1979-1981, 1116; BER 0370
      - Overleg bouw havenmond Hoek van Holland. 1981-1986, div. nrs; .07.556.2
        - 1981, 181
        - 1982-1986, 182
        - Bijlage 4868; nrs 1-39., 183
        - Bijlage 4868; nrs 40-54., 184
        - Bijlage 9194; Rapport "Nautisch onderzoek Hoek van Holland"., 185
      - Plannen inzake toegankelijkheid van Europoort voor 72-voetschepen. 1975-1988, div. nrs; BER 0501 - 0524
        - 1975-1976, 1178
        - 1976, 1179
        - 1977-1980, 1180
        - 1981, 1181
        - 1981, 1182
        - 1981, 1183
        - 1982, 1184
        - 1982, 1185
        - 1982, 1186
        - 1983, 1187
        - 1983, 1188
        - 1983, 1189
        - 1983, 1190
        - 1984, 1191
        - 1984, 1192
        - 1984, 1193
        - 1984-1985, 1194
        - 1985-1986, 1195
        - 1987-1988, 1196
      - Toegankelijkheid van Nederlandse havens voor zeer grote schepen met beperkte diepgang (RD-tanker), 1969-1971, 982; BER 0178
      - Uitbreiding van de buitenhaven te Stellendam, 1975-1982, 1115; BER 0367
      - Zintuigfysiologisch onderzoek voor de nieuwe havenmond Hoek van Holland, 1967-1974, 1099; BER 0352
    - Bestrijding van de verzilting door vastleggen en verhogen van de Rotterdamsche Waterweg en de Oude Maas., 1967-1980; div. nrs; BER 0295
      - 1967-1971, 1055
      - 1971-1980, 1056
    - Modelproeven van het Nederlands Scheepbouwkundig Proefstation (NSP) voor werken Rotterdamsche Waterweg en havengebied., 1968-1970; 1227; BER 0620
    - Aanleg zeevaartgeul Dordtsche Kil., 1970-1977; 1007; BER 0220
    - Verdiepen vaargeul Steurgat in Brabantse Biesbosch., 1970-1980; 1040; BER 0278
    - Nota vaarwegverbeteringen in de omgeving van Dordrecht., 1974-1976; 986; BER 0186
    - Aanpassing rivierprofiel Oude Maas nabij de Spijkenisserbrug., 1974-1977; 1048; BER 0288
    - Covdinatie werken in de benedenloop Oude Maas en de Hartelmond. Instelling van een overallplanning., 1974-1977; 1045; BER 0285
    - Baggeren vaargeul in Nieuwe Merwede., 1974-1978; 1042; BER 0280
    - Plaatsen dukdalven Goereese sluis., 1975; 1030; BER 0260
    - Werkgroep afsluiting Spui., 1975-1979; div. nrs; BER 0106, BER 0341
      - 1975-1979, 1090
      - 1976-1979, 915
    - Open verbinding Hartelkanaal - Oude Maas., 1975-1980; div. nrs; BER 0200, BER 0209 - 0210
      - 1975-1976, 993
      - 1977-1978, 994
      - 1978-1980, 995
      - 1979-1980, 996
      - 1980, 997
      - 1980, 998
      - 1980, 999
      - 1980, 1000
    - Vaarwegverbetering Beneden-Merwede door beweegbaar maken Baanhoekbrug., 1975-1980; 1034; BER 0268
    - Rivierverbetering Dordtsche Kil., 1975-1984; div. nrs; BER 0221 - 0223, BER 0225, 0233, 0235, 0239 - 0241, 0244
      - 1975-1976, 1009
      - 1977-1980, 1010
      - Aanbrengen bodembescherming, 1978-1979, 1018
      - Aanleg van een zwaaikom nabij het veer Wieldrecht - 's-Gravendeel onder de gemeenten Dordrecht en 's-Gravendeel, 1976, 1020
      - Aanpassing haven van 's-Gravendeel, 1976-1978, 1014
      - Bochtafsnijdingen Wieldrecht-Trekdam, 1977-1979, 1016
      - Bochtafsnijdingen Wieldrecht-Trekdam, 1979-1984, 1017
      - Grondmechanisch onderzoek, 1975-1978, 1012
      - Heropenen Krabbe als scheepvaartweg en aanleg afsluitdam in het zuidelijk Mallegat, 1973-1975, 1013
      - Maken van drie dijkvakken in de polder Wieldrecht, de haven van 's-Gravendeel en in de polder van Trekdam, 1975-1979, 1015
      - Maken van een stroomgeleidingsdam tussen de kmraaien 983.6 - 985 onder de gemeenten 's-Gravendeel, Dordrecht, Klundert, Strijen, Hooge en Lage Zwaluwe, 1980-1983, 1019
      - Modelonderzoek, 1975-1978, 1011
    - Vaarwegverbetering diepte vaargeul van Dordrecht naar zee., 1975-1987; div. nrs; BER 0572 - 0573
      - 1975-1980, 1208
      - 1981-1987, 1209
      - Bijlage 1048, 1986, 1211
      - Bijlage 13424, 1986, 1212
      - Bijlage 1768, 1981, 1210
    - Stuurgroep Minimalisering Kosten Onderhoudsbaggerwerken (MKO)., 1975-1988; div. nrs; .07.58 RWW .03.111.42 BER 0119 - 0120
      - 1975-1978, 924
      - Bijlagen, 1977-1978, 460
      - 1979, 925
      - 1980, 926
      - 1981, 450
      - 1981, 451
      - Bijlagen, 1981-1986, 461
      - 1982, 452
      - 1982-1983, 453
      - 1983-1984, 454
      - 1984-1985, 455
      - 1985-1986, 456
      - 1986, 457
      - 1986-1987, 458
      - 1987-1988, 459
    - Beleid ten aanzien van te onderscheiden vaargeulafmetingen., 1976-1979; 961; BER 0153
    - Bochtafsnijding Rotterdamsche Waterweg bij Maassluis en Rozenburg., 1976-1981; 1225; BER 0588 - 0589
    - Projectgroep Oude Maas., 1976-1981; div. nrs; .07.58OMS.03.111 BER 0105
      - 1976, 912
      - 1977, 913
      - 1978-1981, 914
    - Coördinatiegroep Minimalisering Kosten Onderhoudsbaggerwerk (MKO)., 1976-1988; div. nrs; .07.58 RWW .03.111.42 BER 0121 - 0123, BER 0303
      - 1976-1980, 927
      - 1981-1982, 471
      - 1983-1984, 472
      - 1984-1985, 473
      - 1986, 474
      - 1986-1987, 475
      - Begeleidingscommissie Beunmeetsysteem, 1981-1986, 479
      - Project Slibwolksignalering, 1981-1986, 482
      - Projectgroep Baggermethodieken, 1976-1978, 929
      - Projectgroep Baggerprogrammering, 1981-1988, 484
      - Projectgroep Bodemegalisator, 1981-1983, 485
      - Projectgroep Milieubewust baggeren en storten, 1981-1987, 480
      - Projectgroep Opnametechnieken in situ, 1982-1988, 486
      - Projectgroep Sedimentatiepatroon, 1981-1987, 478
      - Projectgroep Slibtransportmechanisme, 1975-1980, 928
      - Werkgroep Slibscherm, 1981-1983, 481
      - Werkgroep Stationair Zuigsysteem, 1982-1985, 483
    - Maken van een drijvende meergelegenheid in het Mallegat onder de gemeente Dordrecht., 1977; 1022; BER 0250
    - Maken van gronddammen in de oude Maas tussen de kmraaien 1004 en 1006, 2 onder de gemeente Rotterdam., 1977-1978; 1049; BER 0289
    - Werkgroep inrichting Haringvlietmond., 1977-1978; 916; BER 0107
    - Maken van oeververdedigingen langs de oevers van de Oude Maas., 1977-1980; 1050; BER 0290
    - Aanpassen Beneden Merwede nabij Baanhoekbrug., 1977-1983; 1036; BER 0272
    - Werkgroep afsluiting Gat van de Hawk., 1978; 917; BER 0108
    - Bochtverbetering Hollandsche IJssel., 1981; 725; -1.79.03.111
    - Verbetering Rotterdamsche Waterweg., 1981; 792; RWW -1.79.03.111
    - Aanbrengen van een stroomgeleidingsdam in de Dordtsche Kil tussen de kmraaien 983.7 - 985.0 onder de gemeenten 's-Gravendeel en Dordrecht., 1981-1983; 1119; BER 0374
    - Aanleg van kribben in de Nieuwe Waterweg., 1981-1984; 793; RWW -1.79.03.23
    - Aanbrengen van een oeverbekleding op de zuidwal te West-Rozenburg aansluitend aan de westzijde van de bestaande glooiing., 1981-1986; div. nrs; BER 0376, BER 0384, BER 0391, BER 0419, BER 0428
      - 1981-1983, 1121
      - 1985, 1151
      - 1985-1986, 1155
    - Vluchthaven Dordtsche Kil., 1981-1988; div. nrs; DKL -1.813.12
      - 1981, 670
      - 1981-1982, 671
      - 1982-1983, 672
      - 1984-1986, 673
      - 1987-1988, 674
    - Wachtplaatsen voor schepen in de Oude Maas nabij de Handelskade te Dordrecht., 1981-1989; 778; OMS -1.79.03.221
    - Aanbrengen van een stalen pontonconstructie met loopbruggen in het Mallegat te Dordrecht., 1982; 1124; BER 0379
    - Onderzoek naar de afmetingen van vaarwegen., 1982-1989; 621; -1.813.11
    - Slopen bestaande loswal en bouwen van een gewapend betonnen loswal langs de Berghsche Maas in de gemeente Wijk en Aalburgh., 1983-1984; 1127; BER 0388
    - Aanbrengen van een bodembescherming in de Oude Maas ter hoogte van kmraai 1006 onder de gemeente Rotterdam., 1985-1986; 1152; BER 0420, BER 0429
    - Aanbrengen van een bodemafdichtende laag in de overnachtingshaven in de Dordtsche Kil onder de gemeente Dordrecht en 's-Gravendeel., 1985-1987; div. nrs; BER 0669- 0677
      - Bestek, 1985-1987, 1259
      - Sensorregistratie kleilaagdikte van het bodemgedeelte, 1985, 1262
      - Tekeningen (peilkaarten) controlepeilingen van bodem, 1986, 1267
      - Tekeningen bijlage 13743, 1985-1987, 1261
      - Tekeningen bodembescherming van zand, 1987, 1263
      - Tekeningen inpeiling en uitpeiling zand, 1986, 1265
      - Tekeningen peilingen slibhoeveelheden, 1986, 1266
      - Tekeningen slibcontrole door middel van valbom, 1986, 1264
      - Voorselectie afdichting overnachtingshaven, 1985, 1260
    - Aanbrengen van een bodembescherming in het rivierprofiel door toepassing van een speciecontainer op de Oude Maas nabij kmraai 1005 en kmraai 1006., 1986-1987; 1249; BER 0657 - 0659
    - Normaliseren van ca. 630 m. glooiing ter hoogte van kmraai 1021 aan de rechteroever van de Nieuwe Waterweg., 1986-1987; 1257; BER 0668
    - Aanpassen van de Noordelijke oever van de Nieuwe Maas, langs de Schaardijk, ter hoogte van kmraai 995, onder de gemeenten Rotterdam en Capelle aan den IJssel., 1986-1988; div. nrs; BER 0644 - 0645
      - 1986-1988, 1238
      - 1986-1988, 1239
    - Aanbrengen van een bodembescherming in de Dordtsche Kil ter hoogte van kmraai 980.350 en kmraai 982.600 onder de gemeente Dordrecht., 1987; 1235; BER 0642
  - Het opstellen van (wijzigingen op) vaarreglementen voor de binnenvaart en het voorbereiden van (wijzigingen op) de algemene maatregelen van bestuur ter vaststelling van deze reglementen. 1891-, 565
    Grondslag: 1891-1988: Binnenaanvaringenwet (Stb. 1891, 69), art. 1.
    1988-: Scheepvaartverkeerswet (Stb. 1988, 352), art. 4.
    1891-1992: Wet betreffende 's Rijks waterstaatswerken (Stb. 1891, 69), art. 1, lid 1.
    Product: Het gaat onder andere om de volgende algemene reglementen:
    - Binnenaanvaringsreglement, vastgesteld bij Koninklijk Besluit van 28 augustus 1926, Stb. 317.
    - Reglement van politie voor de Rijnvaart voor de Rijn en de Lek, vastgesteld bij Koninklijk Besluit van 13 februari 1939, Stb. 14.
    - Reglement van politie voor de Rijnvaart, vastgesteld bij Koninklijk Besluit van 14 augustus 1954, Stb. 76.
    - Vaarreglement, vastgesteld bij Koninklijk Besluit van 8 maart 1965, Stb. 133.
    - Binnenvaartpolitiereglement, vastgesteld bij Koninklijk Besluit van 26 oktober 1983, Stb. 682.
    Naast de algemene reglementen is er een groot aantal bijzondere reglementen van kracht geweest. Deze reglementen gelden voor specifieke waterwegen of voor speciale categorieën van vaartuigen. De meeste daarvan zijn bij het zesde wijzigingsbesluit van het Binnenvaartpolitiereglement buiten werking getreden.
    Enkele voorbeelden zijn:
    - Tijdelijke duwvaartreglementen, vastgesteld bij Koninklijke Besluiten: Stb. 1957, 313, Stb. 1959, 307 en Stb. 1961, 424.
    - Reglement van politie voor de Merwede en de Noord, vastgesteld bij Koninklijk Besluit 4 oktober 1913, Stb. 379.
    - Bijzonder reglement Noordhollands Kanaal, Stb. 1974, 37.
    - Advisering inzake wijziging van het Algemeen reglement van politie voor rivieren en rijkskanalen., 1952-1980; 980; BER 01765
    - Advisering inzake wijziging van het bijzonder reglement snelle motorboten Zuidwest-Nederland., 1967-1978; 981; BER 0177
    - Algemeen geldende gedragsregels voor de gebruikers van wateren., 1981-1988; 654; -1.813.332
    - Advisering inzake totstandkoming van het ontwerp-bijzonder (scheepvaart)reglement Zuidwest-Nederland., 1982-1988; 636; -1.813.331.11
  - Het voorbereiden van (wijzigingen op) algemene maatregelen van bestuur ter vaststelling van bepalingen ter bescherming van 's Rijks waterstaatswerken. 1945-1996, 573
    Grondslag: Wet betreffende 's Rijks waterstaatswerken (Stb. 1891, 69), art. 1, lid 1.
    Product: Algemeen reglement van politie voor rivieren en rijkskanalen.
    Rijkswegenreglement (Stb. 1927, 240).
    Baggerreglement (Stb. 1934, 562).
    Opm.: Naast deze reglementen is er op basis van de Wet betreffende 's Rijks waterstaatswerken een groot aantal reglementen van kracht geweest die het karakter van verkeersreglementen hadden. Deze worden behandeld in de paragraaf over verkeersregulering.
    De Wet betreffende 's Rijks waterstaatswerken is ingetrokken (Stb. 1996, 646) en vervangen door de Wet beheer rijkswaterstaatswerken (Stb. 1996, 645). In deze wet zijn de bepalingen geïntegreerd.
    - Wijzigingen op de Wet betreffende 's Rijkswaterstaatswerken d.d. 28 februari 1891 Stb. 69., 1891-1988; 520; .07.76
  - Het voorbereiden van (wijzigingen op) de Rivierenwet. 1945-1999, 580
    Product: Wet (Rivierenwet), algemene maatregel van bestuur.
    Opm.: De Rivierenwet is ingetrokken (Stb. 1999, 534).
    - Advisering inzake totstandkoming van de nieuwe Rivierenwet., 1954-1966; 965; BER 0155
  - Het voorbereiden van (wijzigingen op) algemene maatregelen van bestuur ter nadere uitwerking van artikelen van de Rivierenwet. 1945-1999, 581
    Grondslag: Rivierenwet, diverse artikelen (Stb. 1908, 339), vervallen in 1999 (Stb. 1999,534).
    Product: Het gaat onder andere om:
    - Besluit 30 september 1908, Stb. 246, aanwijzing van ambtenaren.
    - Besluit van 24 februari 1916, Stb. 84, werkingssfeer van de wet.
    - Besluit van 7 juni 1977, Stb. 412, werkingssfeer van de wet.
    - Besluit van 28 juli 1979, Stb. 458, werkingsfeer van de wet.
    - Besluit van 4 september 1981, Stb. 623, werkingssfeer van de wet.
    - Advisering inzake het ontwerp tot wijziging van het Koninklijk Besluit tot toepassing van de Rivierenwet., 1947-1969; 966; BER 0156
    - Advisering inzake herziening Uitvoeringsbesluit van 24 februari 1916, stb.84 ex art. 6 van de Rivierwet., 1988-1989; 490; .07.76
  - Het doen van bodemkundig onderzoek door middel van boringen en sonderingen en andere waarnemingen, en het verwerken van de resultaten in kaarten, staten en teksten. 1945-1997, 635
    Bron: Directie van de Wieringermeer (NOP), Wording en opbouw van de Wieringermeer, Wageningen 1955, pg. 50-105.
    Ministerie van Verkeer en Waterstaat, Driemaandelijkse berichten betreffende de Zuiderzeewerken, 1954, pg. 61-62 en 1979, pg. 247-248.
    Product: Voorbeelden zijn:
    - Voorkartering NOP, 1941-1942.
    - Definitieve kartering NOP, 1946-1947.
    - Atlas voor Oostelijk Flevoland, 1953.
    Opm.: Bodemkundig onderzoek wordt doorgaans verwerkt in kaarten zoals bodemkaarten, kwelkaarten, etc.
    Bodemkundig onderzoek werd buiten het IJsselmeergebied onder andere uitgevoerd in:
    - Het Waddenzeegebied.
    - In Zeeland: Noord-Sloe en Zandkreek en het verdronken land van Saaftinge.
    - In Noord-Brabant de gorzen tussen Willemstad en Zevenbergen.
    - Bodemontwikkeling Benedenrivierengebied., 1984-1987; div. nrs; -1.79.03.111.3
      - 1984, 588
      - 1984-1986, 589
      - 1986-1987, 590
  - Het incidenteel publiceren aan boekwerken van voorlichtende aard. 1945-1997, 729
    - Directie van de wieringermeer (NOP), Wording en opbouw van de Wieringermeer, Wageningen 1955.
    - Directie van de Wieringermeer (NOP), Tien jaar Noordoostpolder, Zwolle z.j.
    - Historische ontwikkeling van waterkering Oostvoornse Meer in verband met aansluiting aan Brielse Maasdam., 1975-1976; 989; BER 199
    - Manuscript van Patrouillevaart tot nautisch beheer naar aanleiding van 100 jaar Rijkshavenmeester (1879 - 1979)., 1978-1979; 850; BER 041
  - Het ontwikkelenen, verbeteren en operationeel houden van basisgegevenssystemen. 1945-, 735
    Product: Voorbeelden zijn de volgende systemen die betrekking hebben op de waterbeheer:
    - Regionaal Geografisch Informatiesysteem (REGIS), ten behoeve van het grondwaterbeheer.
    - DataOpslag Natte Rijkswaterstaat (DONAR).
    - Applicaties DONAR (ADONIS) (landelijk).
    - Werkgroep Innovatie Metingen., 1989; 308; .07.58-1.790.121
  - Het registreren van gegevens in basisgegevensverzamelingen die betrekking hebben op de kwantitatieve en kwalitatieve toestand van de bij het Rijk in beheer zijnde oppervlaktewateren en het Nederlandse grondwater. 1945-, 742
    - Watersysteemverkenningen (WSV's) die in de periode 1990-1994 door Rijkswaterstaat worden uitgevoerd.
    - Landelijke Hydrologische Systeemanalyse die in opdracht van Verkeer en Waterstaat/Volkshuisvesting, Ruimtelijke Ordening en Milieubeheer/Landbouw, Natuurbeheer en Visserij door IGG-TNO wordt uitgevoerd om het grondwaterstromingsstelsel van Nederland in kaart te brengen.
    - Het opstellen van een inventarisatie van lozingen van stoffen die, naar aanleiding van art. 14, Wet verontreiniging oppervlaktewateren, bij Besluit inzake kwaliteitsdoelstellingen en metingen oppervlaktewateren van 3 november 1983, zijn aangewezen.
    - Gegevens die met behulp van het Proefnet Grote Rivieren werden verzameld en beheerd (vanaf 1977).
    - Gegevens die met behulp van REGIS worden verzameld en beheerd.
    - Gegevens uit de meldingen betreffende lozingen en onttrekkingen van water aan oppervlaktewateren die, ex art 12 van de Wet op de waterhuishouding, aan Rijkswaterstaat worden gedaan.
    - Temperatuurmetingen in het Hollandsch Diep., 1981-1982; 684; HDP -1.790.3
  - Het publiceren en beschikbaar stellen van gegevens uit de basisgegevensverzamelingen die betrekking hebben op de kwantitatieve en kwalitatieve toestand van de bij het Rijk in beheer zijnde oppervlaktewateren en het Nederlandse grondwater. 1945-, 746
    - Chloridegehalte algemeen., 1985-1989; 608; -1.790.3
  - Het opstellen en vaststellen van beheers- en kwaliteitsplannen voor oppervlaktewateren van het Rijk. 1981-1989, 86
    Grondslag: Wet verontreiniging oppervlaktewateren (Stb. 1969, 536), art. 11.
    Opm.: Voorbeeld is het Waterkwaliteitsplan Noordzee 1986-1989.
    - Beheer van het Haringvlietsluizencomplex., 1969-1975; div. nrs; BER 0412 - 0414
      - 1966-1970, 1145
      - 1970-1975, 1146
    - Stuurgroep Noordelijk Deltabekken., 1970-1984; div. nrs; .07.58.03.111.3 / BER 0082 - 0085
      - 1970-1972, 880